臺灣高雄地方法院刑事判決　　　　　　　96年度訴字第2074號
公　訴　人　臺灣高雄地方法院檢察署檢察官
被　　　告　乙○○
上列被告因違反毒品危害防制條例案件，經檢察官提起公訴（96
年度毒偵字第4205號），本院依簡式審判程序，判決如下：
    主  文
乙○○施用第一級毒品，累犯，處有期徒刑捌月，減為有期徒刑
肆月，如易科罰金，以新臺幣壹仟元折算壹日。扣案海洛因壹包
（驗後淨重零點零壹玖公克）及毒品包裝袋壹只，沒收銷燬之。
。又施用第二級毒品，累犯，處有期徒刑月，減為有期徒刑壹
月又拾伍日，如易科罰金，以新臺幣壹仟元折算壹日。應執行有
期徒刑伍月，如易科罰金，以新臺幣壹仟元折算壹日。扣案海洛
因壹包（驗後淨重零點零壹玖公克）及毒品包裝袋壹只，沒收銷
燬之。
    事  實
一、乙○○前因施用毒品案件，經本院裁定送觀察勒戒後，因有
    繼續施用傾向，再經裁定送強制戒治，於民國90年4 月10日
    停止戒治付保護管束，至同年10月20日保護管束期滿，未經
    撤銷，視為執行完畢，並經檢察官以90年度戒毒偵第1212號
    案件為不起訴之處分。又因煙毒案件，經法院分別判處有期
    徒刑3 年2 月、3 年10月確定，接續執行後，於88年3 月12
    日假釋，嗣經撤銷假釋，應執行殘刑4 年2 月；並與其持有
    毒品案件，經法院判處之有期徒刑4 月接續執行，而於94年
    11月29日縮刑期滿執行完畢。詎其未能警惕並戒絕毒癮，又
    分別基於施用第一級毒品海洛因及第二級毒品甲基安非他命
    之犯意，於民國95年12月29日某時，在高雄市○○區○○路
    12號之5 住處，以針筒注射方式施用海洛因，另以鋁箔紙燒
    烤吸食煙霧之方式施用甲基安非他命次。嗣於95 年12 月30
    日下午6 時35分許，為警在高雄市○○街與大禮街口查獲，
    並扣得其所持有之海洛因1 包（驗後淨重0.019 公克），經
    採集其尿液送驗結果，呈嗎啡及甲基安非他命陽性反應。
二、案經高雄市政府警察局鹽埕分局報告臺灣高雄地方法院檢察
    署檢察官偵查起訴。
    理  由
一、本件被告鍾森泰所犯係死刑、無期徒刑、最輕本刑為3 年以
    上有期徒刑以外之罪，其於本院準備程序中就被訴事實為有
    罪之陳述，經告知簡式審判程序之旨，並聽取公訴人及被告
    之意見後，合議庭裁定由受命法官獨任進行簡式審判程序。
二、上開犯罪事實，業經被告於本院審理中自白不諱，且被告
    為警查獲後，經提供乾淨空瓶由其親自排放尿液並在其面前
    封緘送驗結果，呈嗎啡及甲基安非他命陽性反應，此有高雄
    市政府警察局鹽埕分局毒品尿液編號姓名對照表（編號B182
    ）、高雄市立凱旋醫院96年1 月22日濫用藥物尿液檢驗報告
    附卷可按，而被告身上查扣白粉1 包經送鑑定結果，含第一
    級毒品海洛因成分（驗後淨重0.019 公克），有高雄市政府
    警察局鹽埕分局搜索扣押筆錄、扣押物品目錄表及高雄市立
    凱旋醫院凱醫驗字第3533號鑑定通知書在卷可稽，並有卷附
    查獲照片2 張可資佐證，堪認被告之自白與事實相符。被告
    前因施用毒品案件，業經強制戒治之治療程序，並經檢察官
    為不起訴處分確定，已詳如事實欄所載，此有臺灣高等法院
    被告前案紀錄表1 份存卷可查，其於強制戒治執行完畢後5
    年內，再犯本件施用毒品之罪，事證明確，犯行堪以認定，
    自應依法論科。
三、查海洛因及甲基安非他命分別為毒品危害防制條例第2 條第
    2 項第1 、2 款所定第一級與第二級毒品，均不得施用、持
    有。核被告所為，係犯同條例第10條第1 項之施用第一級毒
    品罪及同條第2 項之施用第二級毒品罪。被告持有海洛因及
    甲基安非他命進而施用，其持有之低度行為均應為施用之高
    度行為所吸收，不另論罪。被告所犯上開2 罪，犯意各別，
    犯罪構成要件互殊，應予分論併罰。又被告如事實欄所載有
    期徒刑執行完畢之前科紀錄，有卷附臺灣高等法院被告前案
    紀錄表1 份可按，其於有期徒刑執行完畢釋放後5 年內，再
    犯本件最重法定本刑為有期徒刑以上之罪，為累犯，應依刑
    法第47條第1項之規定，加重其刑。
四、審酌被告於業經強制戒治之治療程序，又再度施用毒品，顯
    見其未能戒斷施用毒品惡習，改過意志不堅；惟另考量施用
    毒品係自傷行為，對他人未生直接危害，反社會危險性應屬
    較低，且犯罪後已坦承犯行，態度尚可及其犯罪動機、目的
    、家庭生活狀況不佳等一切情狀，各量處如主文所示之刑，
    並定其應執行之刑。扣案白粉1 包含第一級毒品海洛因成分
    （驗後淨重0.019 公克），業經說明如上，應依毒品危害防
    制條例第18條第1 項前段，宣告沒收銷燬之，包裝袋用以包
    覆毒品，衡情已難與所包覆毒品絕對析離，自應整體視之為
    毒品，一併宣告沒收銷燬，至鑑驗耗用之毒品因已滅失，自
    無庸宣告沒收銷燬，附此敘明。又被告犯罪後，中華民國九
    十六年罪犯減刑條例業於96年6 月15 日 修正公布，並自同
    年7 月16日起施行。本件被告犯罪之時點係在96年4 月24日
    減刑基準日之前，且所犯之罪核與該條例第2 條第1 項之規
    定相符，復無同條例第3 條限制減刑之除外情形，爰依該條
    例第2 條第1 項第3 款規定，減其上開宣告刑期二分之一，
    並諭知易科罰金之折算標準。
據上論斷，應依刑事訴訟法第273 條之1 第1 項、第284 條之1
、第299 條第1 項前段，毒品危害防制條例第10條第1、2 項、
第18條第1 項前段，刑法第11條、第47條第1 項、第41條第1 項
前段、第51條第5 款，中華民國九十六年罪犯減刑條例第2 條第
1 項第3 款、第7 條、第9 條，判決如主文。
本案經檢察官甲○○到庭執行職務。
中　　華　　民　　國　　96　　年　　7　 　月　　24　　日
                  鳳山刑事第二庭    法　官  李嘉益
以上正本證明與原本無異。
如不服本判決應於收受本判決後10日內向本院提出上訴書狀，並
應敘述具體理由，如未敘述上訴理由者，應於上訴期間屆滿後20
日內補提理由書狀於本院（均須按他造當事人之人數附繕本）「
切勿逕送上級法院」。
中　　華　　民　　國　　96　　年　　7　 　月　　24　　日
　　　　　　　　　　　　　　　　　  書記官  郭南宏
附錄本案論罪科刑法條：
毒品危害防制條例第10條
施用第一級毒品者，處 6 月以上 5 年以下有期徒刑。
施用第二級毒品者，處 3 年以下有期徒刑。
